臺灣桃園地方法院刑事判決　　　　　　　　　　　　　九十三年度訴字第九三五號
　　公　訴　人　臺灣桃園地方法院檢察署檢察官
　　被　　　告　甲○○
右列被告因毒品危害防制條例案件，經檢察官提起公訴（九十三年度毒偵字第一五一
四號），由本院合議庭裁定改依簡式審判程序，茲判決如左：
    主  文
甲○○連續施用第一級毒品，累犯，處有期徒刑拾壹月；又連續施用第二級毒品，累
犯，處有期徒刑陸月。應執行有期徒刑壹年貳月。
    事  實
一、甲○○前於民國八十九年間因施用第二毒品安非他命案件，經臺灣苗栗地方法院
    以八十九年度毒聲字第三五九號裁定送觀察、勒戒後，認無繼續施用毒品之傾向
    ，由臺灣苗栗地方法院檢察署檢察官於八十九年三月二十一日，以八十九年度毒
    偵字第二九一號、第二九二號為不起訴處分確定（並經臺灣臺南地方法院檢察署
    檢察官於八十九年三月三十一日，以八十九年度偵字第三七六四號為不起訴處分
    確定）；又於八十九年間因施用第二級毒品安非他命，先經本院以八十九年度毒
    聲字第四八三六號、第六二五一號裁定送觀察、勒戒後，認有繼續施用毒品之傾
    向，再經本院以八十九年毒聲字第六八一三號裁定令入戒治處所施以強制戒治一
    年，並由臺灣桃園地方法院檢察署檢察官以八十九年度毒偵字第三六八四號聲請
    簡易判決處刑書向本院聲請簡易判決，由本院以八十九年度壢簡字第一五０七號
    判決判處有期徒刑五月，於九十年十一月五日易科罰金執行完畢。詎甲○○猶不
    知戒除毒害，復基於施用第一級毒品海洛因之概括犯意，自九十二年七月初某日
    起至九十三年八月底某日止，分別在桃園縣中壢市○○街二十四號一樓、桃園縣
    中壢市○○路名仕賓館二０五號房及其住址不詳之友人住處等地，以摻入香菸吸
    食或以注射針筒注射之方式，連續施用第一級毒品海洛因多次；又基於施用第二
    級毒品安非他命之概括犯意，自九十二年十月初某日起至九十二年十二月二十六
    日晚上八時許止，分別在其住址不詳之友人住處及桃園縣中壢市○○路名仕賓館
    二０五號房等處，以將安非他命加入玻璃球後燃燒，再吸取所產生之煙霧之方式
    ，連續施用第二級毒品安非他命多次。嗣於九十二年十二月二十七日零時五十分
    許，為警在桃園縣中壢市○○路名任賓館二０五號房查獲。
二、案經桃園縣政府警察局中壢分局報請臺灣桃園地方法院檢察署檢察官偵查起訴。
    理  由
一、本件被告甲○○所犯施用第一、二級毒品罪均非死刑、無期徒刑、最輕本刑為三
    年以上有期徒刑之罪或高等法院管轄第一審案件，而其於準備程序進行中，就被
    訴事實為有罪之陳述，經告知簡式審判程序之旨，並聽取公訴人、被告之意見後
    ，由本院合議庭以裁定進行簡式審判程序，合先敘明。
二、右揭被告施用第一級毒品海洛因及第二級毒品安非他命之事實，業據被告於本院
    審理時坦承不諱，而查被告於九十二年十二月二十七日凌晨零時五十分許，在桃
    園縣中壢市○○路名任賓館二０五號房為警查獲後，於同日上午八時十分許，在
    桃園縣警察局中壢分局制作警詢筆錄時所親自採集的之尿液檢體（編號Ｅ－七四
    五），經送請桃園縣衛生局檢驗，以ＥＭＩＴ方式初步篩檢後，再以Ｔｏｘｉ－
    ＬＡＢ方式複驗均呈嗎啡、安非他命陽性反應，有桃園縣衛生局不法藥物尿液檢
    定書乙紙附卷可稽（見偵查卷第四十二頁、四十三頁），是足認被告前開自白確
    與事實相符。又被告前於八十九年間因施用第二毒品安非他命案件，經臺灣苗栗
    地方法院以八十九年度毒聲字第三五九號裁定送觀察、勒戒後，認無繼續施用毒
    品之傾向，由臺灣苗栗地方法院檢察署檢察官於八十九年三月二十一日，以八十
    九年度毒偵字第二九一號、第二九二號為不起訴處分確定（並經臺灣臺南地方法
    院檢察署檢察官於八十九年三月三十一日，以八十九年度偵字第三七六四號為不
    起訴處分確定）；又於八十九年間因施用第二級毒品安非他命，先經本院以八十
    九年度毒聲字第四八三六號、第六二五一號裁定送觀察、勒戒後，認有繼續施用
    毒品之傾向，再經本院以八十九年毒聲字第六八一三號裁定令入戒治處所施以強
    制戒治一年，並由臺灣桃園地方法院檢察署檢察官以八十九年度毒偵字第三六八
    四號聲請簡易判決處刑書向本院聲請簡易判決，由本院以八十九年度壢簡字第一
    五０七號判決判處有期徒刑五月，於九十年十一月五日易科罰金執行完畢，此有
    臺灣桃園地方法院檢察署刑案資料查註紀錄表及臺灣高等法院被告全國前案紀錄
    表在卷可稽。被告係於強制戒治執行完畢後，五年內再犯毒品危害防制條例第十
    條之罪，應依法追訴。是本件事證明確，被告犯行堪以認定，應予依法論科。
三、核被告之所為，係犯毒品危害防制條例第十條第一項之施用第一級毒品罪及同條
    第二項之施用第二級毒品罪。被告於施用毒品前後持有海洛因及安非他命之低度
    行為，分別為其施用之高度行為所吸收，均不另論罪。被告先後多次施用第一級
    毒品海洛因、第二級毒品安非他命之犯行，因時間分別緊接，所犯為構成要件分
    別相同之罪名，顯均係基於概括之犯意反覆為之，均為連續犯，依刑法第五十六
    條之規定，均應以一罪論，並分別依法加重並刑。又公訴人雖僅就被告於九十二
    年十二月二十六日二十時許，在桃園縣中壢市○○路二四二號名仕賓館二○五室
    內施用第一級毒品海洛因一次，及於同年月二十七日上午八時十分回溯九十六小
    時內某時，施用第二級毒品安非他命一次之犯行起訴，惟被告自九十二年七月初
    某日起至九十三年八月底某日止，連續施用第一級毒品海洛因多次，及自九十二
    年十月初某日起至九十二年十二月二十六日晚上八時許止，連續施用第二級毒品
    安非他命多次之事實，業據被告於本院審理時及警詢中供述在卷，且該部分之犯
    行與經公訴人起訴之犯行間有連續犯之裁判上一罪之關係，已為起訴效力所及，
    基於審判不可分之原則，本院自應加予審酌。被告所犯上開二罪間，犯意各別，
    行為互異，可認係分別起意，應予分論併罰。再被告前於八十九年間因施用第二
    級毒品安非他命，經本院以八十九年度壢簡字第一五０七號判決判處有期徒刑五
    月，於九十年十一月五日易科罰金執行完畢，此有前揭臺灣高等法院被告全國前
    案紀錄表在卷可稽，其於有期徒刑執行完畢後，五年以內再犯本件有期徒刑以上
    之罪，為累犯，應依刑法第四十七條規定，分別加重其刑，並均遞加重之。爰審
    酌被告經觀察、勒戒、強制戒治後仍再施用毒品，顯見戒毒意志不堅，及其犯罪
    戕害自身，尚無害及他人，且犯罪後坦承犯行，態度尚稱良好等一切情狀，各量
    處如主文所示之刑，並定其應執行之刑。
據上論斷，應依刑事訴訟法第二百七十三條之一、第二百九十九條第一項前段，毒品
危害防制條例第十條第一項、第二項，刑法第十一條、第五十六條、第四十七條、第
五十一條第五款，判決如主文。
本案經檢察官陳美華到庭執行職務
中　  　華　　  民　　  國  　九十三　　年　　　十一　　月　　　三十  　日
                                    臺灣桃園地方法院刑事第九庭
                                      法  官  林春鈴
右正本證明與原本無異
如不服本判決，應於判決送達後十日內，向本院提出上訴狀（應附繕本），上訴於臺
灣高等法院。
                                      書記官  江世亨
中　  　華　　  民　　  國  　九十三　　年　　　十一　　月　　　三十  　日
附錄本案論罪科刑依據之法條：
毒品危害防制條例第十條第一項、第二項：
施用第一級毒品者，處六月以上五年以下有期徒刑。
施用第二級毒品者，處三年以下有期徒刑。
